臺灣臺中地方法院民事判決　　　　　　　　　　　　九十一年度訴字第二五二一號
　　原　　　告　丙○○
　　訴訟代理人　甲○○
　　法定代理人　李泰祺
　　訴訟代理人　乙○○
右當事人間債務人異議之訴事件，本件判決如左：
    主　　文
原告之訴駁回。
訴訟費用由原告負擔。
    事　　實
甲、原告方面：
壹、聲明：
一、被告不許就台灣台北地方法院九十年度票字第二二六三三號民事確定裁定之執行
    名義強制執行。
二、本院九十一年度執字第一三九三五號給付票款強制執行事件所為之強制執行程序
    ，應予撤銷。
貳、陳述：
一、訴外人吳品洋前因購車向被告辦理貸款，央請原告擔任連帶保證人，嗣原告接獲
    鈞院九十年度執全夏字第二七八三號函，始知悉被告聲請就原告之財產為查封，
    經原告向吳品洋查證，吳品洋表示該筆由原告擔任保證人所辦理之貸款，業經清
    償完畢，其另向被告購買汽車乙部亦有向被告辦理貸款，惟並非由原告擔任保證
    人，且該筆貸款雖未全部清償，但被告已將該部汽車取回拍賣，扣除拍賣所得之
    價款，未清償之餘額未達新台幣（下同）玖拾玖萬壹仟壹佰陸拾捌元，是被告以
    前開債權額聲請鈞院九十年度執全夏字第六一九八號假扣押裁定，進而以鈞院九
    十年執全夏字第二七八三號就原告之不動產辦理假扣押查封登記，實屬有誤。
二、被告以原告與訴外人吳品洋共同簽發之本票乙紙，聲請台灣台北地方法院九十年
    度票字第二二六三三號本票裁定，進而以陸拾捌萬肆仟壹佰伍拾元聲請鈞院九十
    一年度執字第一三九三五號給付票款強制執行，與前開聲請假扣押裁定之債權額
    不符。又被告於聲請本票裁定強制執行後，復以債權額玖拾玖萬壹仟壹佰陸拾捌
    元聲請鈞院九十一年度促字第四九八五五號核發支付命令，被告就同一債權反覆
    請求不同之數額，自不應准許。
三、訴外人吳品洋向被告購買車牌號碼ＣＱ－八一七八號自用小客車，約定分期付款
    總價為壹佰零肆萬玖仟肆佰柒拾貳元，出賣不到一年，經被告取回該部汽車予以
    處分，拍賣所得之價金不應僅拍得貳拾萬元餘，是被告請求之金額過高。
參、證據：提出本票影本、本院九十年執夏字第二七八三號查封登記函、本院九十一
    年度促字第四九八五五號支付命令、強制執行聲請狀影本各一份為證。
乙、被告方面：
壹、聲明：原告之訴駁回。
貳、陳述：訴外人吳品洋邀原告為連帶保證人，以附條件買賣分期付款方式向被告購
    買一九九七年式、ＢＵＩＣＫ牌、車牌號碼ＣＱ－八一七八號自用小客車乙輛，
    約定分期總價款為壹佰零肆萬玖仟肆佰柒拾貳元，自八十九年十二月二十九日起
    至九十二年十二月二十九止分三十六期以支票給付，每期應給付貳萬玖仟壹佰伍
    拾貳元，並由原告及吳品洋共同簽發本票乙紙交被告收受，是原告僅就吳品洋所
    購前開車輛負連帶保證之責，吳品洋未有向被告購買其他車輛辦理分期乙情。詎
    吳品洋於民國（下同）九十年三月二十九日起，即未依約付款，尚積欠玖拾玖萬
    壹仟壹佰陸拾捌元，經被告持前開本票對原告在債權額玖拾玖萬壹仟壹佰陸拾捌
    元之範圍內，分別聲請鈞院九十年度裁全夏字第六一九八號裁定予以假扣押及台
    灣台北地方法院九十年度票字第二二六三三號裁定准予本票裁定，進而以九十一
    年度執字第一三九三五號給付票款強制執行，強制執行原告之財產。嗣吳品洋部
    分清償，且被告將前開車輛取回拍賣，將拍定所得之價款扣抵未獲償之款項，尚
    餘陸拾捌萬肆仟壹佰伍拾元，旋即向執行法院陳報減縮執行標的金額，並無就同
    一債權金額反覆主張不一等情。
參、證據：提出買賣契約、本票、發票、車輛出售買賣契約書、車輛買賣出售紀錄、
    汽車同業公會同意書、支票及退票理由書影本各一份為證。
丙、本院依職權調閱臺灣臺北地方法院九十年度票字第二二六三三號、本院九十一年
    度執字第一三九三五號、九十年度執全字第二七八三號、九十一年度促字第四九
    八五五號及九十一年度促字第二六六七三號卷宗。
    理　　由
一、原告起訴主張：訴外人吳品洋前因購車向被告辦理貸款，央請原告擔任連帶保證
    人，嗣原告接獲鈞院九十年度執全夏字第二七八三號函，始知悉被告聲請就原告
    之財產為查封，經原告向吳品洋查證，吳品洋表示該筆由原告擔任保證人所辦理
    之貸款，業經清償完畢，其另向被告購買汽車乙部亦有向被告辦理貸款，惟並非
    由原告擔任保證人，且該筆貸款雖未全部清償，但被告已將該部汽車取回拍賣，
    扣除拍賣所得之價款，未清償之餘額未達玖拾玖萬壹仟壹佰陸拾捌元，是被告以
    前開債權額聲請本院九十年度執全夏字第六一九八號假扣押裁定，進而以本院九
    十年執全夏字第二七八三號就原告之不動產辦理假扣押查封登記，實屬有誤。被
    告以原告與訴外人吳品洋共同簽發之本票乙紙，聲請台灣台北地方法院九十年度
    票字第二二六三三號本票裁定，進而以陸拾捌萬肆仟壹佰伍拾元聲請本院九十一
    年度執字第一三九三五號給付票款強制執行，與前開聲請假扣押裁定之債權額不
    符。又被告於聲請本票裁定強制執行後，復以債權額玖拾玖萬壹仟壹佰陸拾捌元
    聲請本院九十一年度促字第四九八五五號核發支付命令，被告就同一債權反覆請
    求不同之數額，自不應准許。訴外人吳品洋向被告購買車牌號碼ＣＱ－八一七八
    號自用小客車，約定分期付款總價為壹佰零肆萬玖仟肆佰柒拾貳元，出賣不到一
    年，經被告取回該部汽車予以處分，拍賣所得之價金不應僅拍得貳拾萬元餘，是
    被告請求之金額過高。爰依強制執行法第十四條之規定，提起債務人異議之訴，
    請求被告不許就台灣台北地方法院九十年度票字第二二六三三號民事確定裁定之
    執行名義強制執行、且本院九十一年度執字第一三九三五號給付票款強制執行事
    件所為之強制執行程序，應予撤銷等語。
二、被告則以：訴外人吳品洋邀原告為連帶保證人，以附條件買賣分期付款方式向被
    告購買一九九七年式、ＢＵＩＣＫ牌、車牌號碼ＣＱ－八一七八號自用小客車乙
    輛，約定分期總價款為壹佰零肆萬玖仟肆佰柒拾貳元，自八十九年十二月二十九
    日起至九十二年十二月二十九止分三十六期以支票給付，每期應給付貳萬玖仟壹
    佰伍拾貳元，並由原告及吳品洋共同簽發系爭本票一紙交被告收受，是原告僅就
    吳品洋所購前開車輛負連帶保證之責，吳品洋未有向被告購買其他車輛辦理分期
    乙情。詎吳品洋於九十年三月二十九日起，即未依約付款，尚積欠玖拾玖萬壹仟
    壹佰陸拾捌元，經被告持前開本票對原告在債權額玖拾玖萬壹仟壹佰陸拾捌元之
    範圍內分別聲請鈞院九十年度裁全夏字第六一九八號裁定予以假扣押及台灣台北
    地方法院九十年度票字第二二六三三號裁定准予本票裁定，進而以九十一年度執
    字第一三九三五號給付票款強制執行，強制執行原告之財產。嗣被告將前開車輛
    取回拍賣，將拍定所得之價款扣抵未獲償之款項，尚餘陸拾捌萬肆仟壹佰伍拾元
    ，旋即向執行法院陳報減縮執行標的金額，並無就同一債權金額反覆主張不一等
    語，資為抗辯。
三、兩造不爭之事實：
  （一）訴外人吳品洋前以總價柒拾肆萬陸仟參佰參拾柒元（自八十九年十二月二十
        九日至九十二年十二月二十九日，分三十六期付款，每期貳萬玖仟壹佰伍拾
        貳元，分期總價則為壹佰零肆萬玖仟肆佰柒拾貳元，訴外人吳品洋按應給寸
        日期，簽發同額支票三十六張交付被告收執，逐月清償）之附條件買賣方式
        ，向被告購買一九九七年式、ＢＵＩＣＫ牌、車牌號碼ＣＱ－八一七八號自
        用小客車乙輛，且由原告擔任連帶保證人，約定原告無條件連帶保證吳品洋
        依本約如期支付分期款、賣方所墊款項、買方違約應付之損害賠償、違約金
        、遲延利息及其他一切債務，並由原告與訴外人吳品洋共同簽發面額壹佰零
        肆萬玖仟肆佰柒拾貳元，發票日八十九年十二月二十八日（到期日未載）本
        票乙紙，交被告收受之事實，為兩造所不爭執，並據被告提出車輛買賣契約
        書、本票及發票為證，此部分之事實，堪信為真實。
  （二）又原告主張被告以玖拾玖萬壹仟壹佰陸拾捌元之債權額聲請本院九十年度執
        全夏字第六一九八號假扣押裁定，進而以本院九十年執全夏字第二七八三號
        就原告之不動產辦理假扣押查封登記，並以原告與訴外人吳品洋共同簽發之
        本票乙紙，聲請台灣台北地方法院九十年度票字第二二六三三號本票裁定，
        進而以陸拾捌萬肆仟壹佰伍拾元之債權額聲請本院九十一年度執字第一三九
        三五號給付票款強制執行，另被告於聲請本票裁定強制執行後，復以債權額
        玖拾玖萬壹仟壹佰陸拾捌元聲請本院九十一年度促字第四九八五五號核發支
        付命令之事實，為被告所不爭執，復經本院調閱臺灣臺北地方法院九十年度
        票字第二二六三三號、本院九十一年度執字第一三九三五號、九十年度執全
        字第二七八三號、九十一年度促字第四九八五五號卷宗核對屬實，是原告此
        部分之主張，亦堪信為真實，
四、至於原告主張前述訴外人吳品洋向被告購車，並由原告擔任連帶保證人，該筆車
    款債務業經清償完畢，是原告與被告間已無任何債權債務關係存在，被告自不得
    就原告之不動產聲請強制執行，且訴外人吳品洋向被告購買車牌號碼ＣＱ－八一
    七八號自用小客車，約定分期付款總價為壹佰零肆萬玖仟肆佰柒拾元，出賣不到
    一年，經被告取回該部汽車予以處分，拍賣所得之價金不應僅拍得貳拾萬元餘，
    是被告請求之金額過高等情，業為被告所否認，且抗辯稱：吳品洋只繳款二期，
    後來就沒有再繳納等語，是本件所應為審究者，為原告所連帶保證吳品洋對被告
    之車款債務，是否業經清償？經查：
（一）按當事人主張有利於己之事實者，就其事實有舉證之責任。但法律別有規定，
      或依其情形顯失公平者，不在此限，民事訴訟法第二百七十七條定有明文。本
      件原告既主張由其擔任連帶保證人，吳品洋向被告辦理分期付款購車之債務，
      業經清償完畢，自應就已清償之事實，善盡舉證之責任，惟原告僅空言主張前
      開事實，未舉證以實其說，是原告主張系爭購車分期付款債務業經清償，尚無
      可採。
（二）又被告抗辯：本件吳品洋因僅繳二期分期付款，本積欠被告之車款債務為玖拾
      玖萬壹仟壹佰陸拾捌元未清償，被告遂將該車取回予以處分，經拍賣而以貳拾
      貳萬元出售予訴外人張朝琴，且經吳品洋部分清償，債務僅餘陸拾捌萬肆仟壹
      佰伍拾元之事實，業據被告提出車輛出售買賣契約書、車輛買賣出售紀錄及汽
      車同業公會同意書各一份附卷可參，自堪信為真實，雖原告置疑陳稱：車子使
      用的時間很短，何以僅拍得貳拾萬餘元云云，惟查系爭車輛為八十六年一月份
      出廠，於被告九十年十一月十四日拍賣出售時已逾四年，為第五年車，其車輛
      折舊數不低（按依行政院所頒「固定資產耐用年數表」及「固定資產折舊率表
      」之規定，自用小客車之耐用年限為五年，依定率遞減法計算折舊，其最後一
      年度之未折減餘額，以等於成本十分之一為合度），且原告就被告究以何價出
      售車輛未提反證以為爭執，是原告空言爭執被告出售車輛價格過低，實無足採
      。
（三）綜上，原告既無法舉證證明系爭分期付款買賣之車款債務，業經吳品洋清償完
      畢，則原告擔任連帶保證之分期付款債務既尚存在，原告自應依連帶保證契約
      ，負連帶清償之責任，而原告為擔保上開連帶保證債務之履行，簽發本票予被
      告，經被告取得本票准許強制執行之執行名義，該本票簽發之原因債務，既未
      清償，被告自得以取得之執行名義聲請強制執行，原告主張該本票簽發所擔保
      之債務業經清償，被告不得以系爭執行名義聲請強行，則無可採。
五、按執行名義成立後，如有消滅或妨礙債權人請求之事由發生，債務人得於強制執
    行程序終結前，向執行法院對債權人提起異議之訴；執行名義無確定判決同一之
    效力者，於執行名義成立前，如有債權不成立或消滅或妨礙債權人請求之事由發
    生，債務人亦得於強制執行程序終結前提起異議之訴，強制執行法第十四條第一
    項前段及第十四條第二項分別定有明文。本件系爭九十一年度執字第一三九三五
    號被告與原告間給付票款強制執行事件，被告所依據之執行名義是臺灣台北地方
    法院九十年度票字第二二六三三號之本票裁定，原告既未能提出積極確實之證據
    證明，該執行名義所表彰之票款債務，或原告擔任連帶保證所保證之分期付款買
    賣價金之主債務，業經清償之事實，是被告以系爭本票准許強制執行之裁定為執
    行名義強制執行，於法尚無不合，原告既無強制執行法第十四條規定消滅或妨礙
    債權人請求之異議事由，從而，其訴請被告不許就台灣台北地方法院九十年度票
    字第二二六三三號民事確定裁定之執行名義強制執行，暨本院九十一年度執字第
    一三九三五號給付票款之強制執行程序，應予撤銷，於法不合，為無理由，應予
    駁回。
六、本件事證已臻明確，兩造其餘之攻擊防禦方法，核與判決之結果不生影響，爰不
    一一論述，併此敘明。
七、據上論結，原告之訴為無理由，依民事訴訟法第七十八條，判決如主文。
中　　　華　　　民　　　國　　九十一　　　年　　十一　　月　　　一　　　日
　　　　　　　　　　　　　　　　　　　台灣台中地方法院民事第三庭
　　　　　　　　　　　　　　　　　　　　　法　　　官　王　金　洲
右為正本係照原本作成。
如對本判決上訴，須於判決送達後二十日內向本院提出上訴狀（須附繕本）。
中　　　華　　　民　　　國　　九十一　　　年　　十一　　月　　　一　　　日
                                          法院書記官
